【裁判字號】    90,訴,472
【裁判日期】    900828
【裁判案由】    給付借款
【裁判全文】
臺灣嘉義地方法院民事判決  九十年度訴字第四七二號
    原      告  台灣土地銀行
    法定代理人  甲○○
    訴訟代理人  乙○○
                丙○○
右當事人間請求給付借款事件，本院判決如左：
    主      文
被告應連帶給付原告新台幣捌拾壹萬壹仟元，及自民國八十九年十月一日起至清償日
止，按年息百分之九‧二計算之利息，並自民國八十九年十一月二日起至清償日止，
其逾期在六個月以內者，按上開利率百分之十，超過六個月以上部分，按上開利率百
分之二十計算之違約金。
訴訟費用由被告連帶負擔。
    事      實
甲、原告方面：
  一、聲明：如主文所示。
  二、陳述：被告丁○○以被告丙○○為連帶保證人，於民國八十四年十二月一日，
      向原告借貸新台幣（下同）九十一萬元，簽立同額中長期放款借據及授信約定
      書各一紙，約定以分期償還之方式按月償還本金，借款期限至一百零四年十二
      月一日，利息按原告基本放款利率機動調整，目前年利率為百分之九．二，逾
      期償還本息時，逾期在六個月以內部分，另按上開利率百分之十，超過六個月
      部分，按上開利率百分之二十計付違約金。詎被告丁○○自八十九年十一月一
      日起，即未再依約繳納本息，依據前述借據第三條及授信約定書第五條約定，
      如有一期未履行時，即喪失借款期限利益，視為全部到期。目前被告丁○○尚
      欠本金八十一萬一千元及其利息、違約金，又被告丙○○為連帶保證人，為此
      爰依消費借貸契約及連帶保證契約請求被告負連帶清償之責。
  三、證據：提出中長期放款借據及授信約定書皆影本各一張、原告放款繳納單一張
      。
乙、被告丁○○、丙○○方面：
  一、聲明：駁回原告之訴。
  二、陳述：確實積欠原告如其訴之聲明所載之本金、利息及違約金，但現在工作不
            穩定，沒有能力還錢。
    理      由
一、本件原告主張之事實，已據提出與其所述相符之中長期放款借據及授信約定書皆
    影本各一張、原告放款繳納單一張為證，並為被告二人所自認。綜上，自堪信原
    告之主張為真實。
二、按借用人應於約定期限內，返還與借用物種類、品質、數量相同之物。遲延之債
    務，以支付金錢為標的者，債權人得請求依法定利率計算之遲延利息，但約定利
    率較高，仍從其約定利率。當事人得約定債務人不履行債務時，應支付違約金，
    民法第四百七十八條前段、第二百三十三條第一項、第二百五十條第一項分別定
    有明文。又保證債務之所謂連帶，係指保證人與主債務人負同一債務，對於債權
    人各負全部給付之責任，此就民法第二百七十二條第一項規定連帶債務之文義參
    照觀之甚明。從而原告依借貸、連帶保證契約請求被告二人連帶給付如主文所示
    之借款、利息、違約金，為有理由，應予准許。
三、據上論結，原告之訴為有理由，依民事訴訟法第八十五條第二項判決如主文。
中      華      民      國    九十      年      八      月    二十八    日
~B臺灣嘉義地方法院民事第一庭
~B    審判長法官  曾文欣
~B        法  官  鄭雅文
~B        法  官  賴秀蘭
右為正本係照原本作成
如對本判決上訴應於收受本判決送達後二十日內向本院提出上訴狀（應按他造人數附繕本
）
中      華      民      國    九十      年      八      月    二十八    日
~B        書記官  楊國色


司法院資訊處製作；財團法人民間司法改革基金會備份。
